臺灣板橋地方法院刑事判決　　　　　　　　　　　　　九十三年度交易字第七三號
　　公訴人　臺灣板橋地方法院檢察署檢察官
　　被　告　丙○○
右列被告因公共危險等案件，經檢察官提起公訴（九十三年度偵字第四五六四號），
被告於本院準備程序中就被訴事實為有罪之陳述，經本院合議庭裁定由受命法官獨任
進行簡式審判程序，並判決如左：
    主  文
丙○○服用酒類，不能安全駕駛動力交通工具而駕駛，處拘役肆拾日，如易科罰金，
以佰元折算壹日。
    事  實
一、丙○○於民國九十三年二月二十九日八時至十二時許，在臺北縣三峽鎮樂樂谷與
    友人共飲啤酒，已達不能安全駕駛動力交通工具之程度，竟猶貿然駕駛車號ＮＱ
    ─三九九七號自用小客車，沿臺北縣三峽鎮○○路轉中正路欲返回民權街住處，
    而於同日十七時許，當行經臺北縣立明德高中旁之設有閃光紅燈號誌之中正路二
    段三九五巷口欲左轉中正路二段往桃園縣大溪鎮方向行駛時（下稱肇事路口），
    原應注意汽車行駛時，駕駛人應注意車前狀況，隨時採取必要之安全措施，並遵
    守燈光號誌之指示及支線道車應讓幹線道車先行之規定，而依當時情形，天候晴
    、光線充足、路面乾燥、無缺陷、無障礙物、視距良好等情，並無不能注意之情
    形，詎丙○○駕駛前開汽車應注竟、能注意，竟因酒後意識不清、反應遲鈍，致
    疏而未能注意車前狀況，且未依燈光號誌（閃光紅燈）之指示予以暫停，並讓幹
    道車先行，即貿然駕車行經上開肇事路口，因而所駕自用小客車左前車頭不慎與
    斯時適沿中正路二段往土城市方向行駛由吳宗樺（七十六年十二月一日生）所騎
    乘後載丁○○之車號ＧＧＭ─五一七號重型機車發生碰撞，致吳宗樺與丁○○人
    車倒地，造成吳宗樺受有嚴重頭部外傷、右膝及下肢嚴重骨折及右鎖骨骨折之重
    傷害；丁○○受有右手骨折及頭部紅腫之傷害（所涉過失重傷害、過失傷害罪嫌
    部分，由本院另行審結）。丙○○於肇事後停留現場，並於臺北縣政府警察局三
    峽分局交通分隊警員趕赴現場處理時，向據報前來尚不知何人犯罪之警員自首並
    坦承肇事。嗣經警對丙○○施以吐氣酒精濃度檢測，測得吐氣酒精濃度值達每公
    升０‧六０毫克，因悉上情。
二、案經甲○○、乙○○、丁○○訴由臺北縣政府警察局三峽分局報請臺灣板橋地方
    法院檢察署檢察官偵查起訴。
    理  由
一、按本件被告所犯係死刑、無期徒刑、最輕本刑為三年以上有期徒刑以外之罪，被
    告於準備程序中就前揭被訴事實為有罪之陳述，經本院告知簡式審判程序之旨，
    並聽取公訴人與被告之意見後，爰依刑事訴訟法第二百七十三條之一第一項之規
    定，以裁定由受命法官獨任進行簡式審判程序審理，合先敘明。
二、右揭被告服用酒類，已達不能安全駕駛動力交通工具之程度，而仍貿然駕駛，並
    因此肇事致人受傷之事實，業據被告丙○○於本院調查程序及審理時均坦承不諱
    ，核與告訴人丁○○、乙○○於警詢時所指訴之情節大致相符，並有吐氣酒精濃
    度檢測單、臺北縣政府警察局九十三年二月二十九日北縣警交字第Ｃ00000
    000號舉發違反道路交通管理事件通知單影本、道路交通事故現場草圖、現場
    圖、道路交通事故調查報告表(一)、(二)、財團法人恩主公醫院乙種診斷證明書各一
    紙及交通事故現場照片十二幀等資料附於偵查卷可稽，且被告酒精濃度超過規定
    標準乃本件肇事原因之一乙節，復經臺灣省臺北縣區車輛行車事故鑑定委員會鑑
    認在卷，有該委員會九十三年九月九日北鑑字第九三０九三六號函暨鑑定意見書
    各一份附於本院卷可參，堪信被告前開自白確與事實相符，事證明確，被告飲用
    酒類，已達不能安全駕駛動力交通工具而駕駛之犯行，洵堪認定，應依法論科。
三、核被告所為，係犯刑法第一百八十五條之三服用酒類不能安全駕駛動力交通工具
    而駕駛罪。爰審酌被告並無前科紀錄，素行尚稱良好，有臺灣高等法院被告全國
    前案紀錄表一份附於本院卷可稽，惟汽車駕駛人飲用酒類後其吐氣所含酒精濃度
    超過每公升０．二五毫克者，不得駕車，此道路交通安全規則第一百十四條第二
    款早已有明文，且汽車駕駛人飲用酒類後，會降低對光線之適應能力，削弱其對
    於路況及車前狀況辨識之正確性，並使神經反應遲鈍，以致駕駛人無法適切操控
    車輛，因此酒後駕車，對一般往來之公眾及駕駛人自身皆具有高度之危險性，此
    復為智識健全之人所得認知，亦已透過教育、宣導及各類媒體廣為介紹傳達各界
    週知多年，詎被告既知酒後不能駕車及酒醉駕車之危險性，竟仍漠視法令，於飲
    酒後經警查獲時吐氣酒精濃度高達每公升０．六０毫克，已達不能安全駕駛車輛
    之狀態，猶貿然駕車上路，並因此肇事，造成他人身體受傷，危害整體交通安全
    ，兼衡被告之生活狀況、智識程度及犯後已坦承犯行，態度良好等一切情狀，量
    處如主文所示之刑，並諭知易科罰金之折算標準，以資懲儆。
四、被告另涉犯過失重傷害、過失傷害罪嫌部分，由本院另行審結，附此敘明。
據上論斷，應依刑事訴訟法第二百九十九條第一項前段、第二百七十三條之一第一項
，刑法第一百八十五條之三、第四十一條第一項前段，罰金罰鍰提高標準條例第二條
，判決如主文。
本案經檢察官程秀蘭到庭執行職務。
中　　　華　　　民　　　國　　　九十三　　　年　　十　　月　　二十九　　日
                              　　    臺灣板橋地方法院交通法庭
                                  　　    法　官  黃　若　美
右正本證明與原本無異。
如不服本判決，應於判決送達後十日內向本院提出上訴狀 (應附繕本) ，上訴於
臺灣高等法院。
                                          書記官  曹　秋　冬
中　　　華　　　民　　　國　　九十三　　年　　　十　　　月　　二十九　　日
附錄本案論罪科刑法條全文：
中華民國刑法第一百八十五條之三
服用毒品、麻醉藥品、酒類或其他相類之物，不能安全駕駛動力交通工具而駕駛者，
處一年以下有期徒刑、拘役或三萬元以下罰金。
